臺灣宜蘭地方法院刑事判決
110年度訴字第7號
公  訴  人  臺灣宜蘭地方檢察署檢察官
被      告  曾俊偉




上列被告因廢棄物清理法案件，經檢察官提起公訴（108年度偵
字第4471號），嗣於本院準備程序進行中，被告就被訴事實為有
罪之陳述，經本院告知簡式審判程序意旨，並聽取公訴人及被告
之意見後，本院合議庭裁定改由受命法官獨任依簡式審判程序審
理，並判決如下：
    主  文
曾俊偉共同犯廢棄物清理法第四十六條第四款之未領有廢棄物清
除、處理許可文件，從事廢棄物貯存、清除、處理罪，累犯，處
有期徒刑壹年貳月。
    事實及理由
一、本件犯罪事實及證據，除證據部分另補充「被告曾俊偉於本
    院準備程序及審理中之自白」外，其餘均引用如附件起訴書
    之記載。
二、論罪科刑：
  ㈠是核被告所為，係犯廢棄物清理法第46條第4款之未領有廢棄
    物清除、處理許可文件，從事廢棄物貯存、清除、處理罪。
    被告曾俊偉與真實姓名年籍不詳、綽號「國文」之成年男子
    間就犯罪事實欄所載犯行，有犯意聯絡及行為分擔，應論以
    共同正犯。 
  ㈡被告前因公共危險案件，經台灣台北地方法院105年度交簡
    字第1926號刑事簡易判決判處有期徒刑4月確定，於106年3
    月24日執行完畢，有卷附台灣高等法院被告前案紀錄表可按
    ，其於有期徒刑執行完畢後5年內，故意再犯本案有期徒刑
    以上之本罪，已符刑法第47條第1項之累犯要件，並觀被告
    前科紀錄所載，前已有違反廢棄物清理法之前科（尚未執行
    完畢），顯見其對刑罰反應力較為薄弱，並參酌司法院釋字
    第775號解釋意旨，認依刑法第47條第1項規定，就本件所犯
    之罪加重最低本刑，與憲法罪刑相當之原則無違，爰依法加
    重其刑。
  ㈢本院以行為人之責任為基礎，並審酌被告前已有違反廢棄物
    清理法之前科（尚未執行完畢），有台灣高等法院被告前案
    紀錄表可按，仍再次為本次之違反廢棄物清理法之案件，足
    認其漠視對環境衛生之保護，惟念其於審理中坦承犯行，尚
    知反省之犯後態度，暨其智識程度、生活狀況等一切情狀，
    量處如主文所示之刑。
三、依刑事訴訟法第273條之1第1項、第299條第1項前段、第310
    條之2、第454條第2項，廢棄物清理法第46條第4款、第47條
    第1項、第28條，刑法施行法第1條之1第1項，判決如主文。
本案經檢察官林禹宏提起公訴，經檢察官張學翰到庭執行職務。
中    華    民    國   110    年    10     月    1    日
                  刑事第五庭  法  官　陳嘉瑜
以上正本證明與原本無異。
如不服本判決應於收受本判決後20日內向本院提出上訴書狀，並
應敘述具體理由。若未敘述理由者，應於上訴期間屆滿後20日內
向本院補提理由書狀(均須按他造當事人之人數附繕本)。
中　　華　　民　　國　　110 　年　　10　　月　　1 　　日
                              書記官  林家君
所犯法條：
廢棄物清理法第46條
有下列情形之一者，處1年以上5年以下有期徒刑，得併科新臺幣
1千5百萬元以下罰金：
一、任意棄置有害事業廢棄物。
二、事業負責人或相關人員未依本法規定之方式貯存、清除、處
    理或再利用廢棄物，致污染環境。
三、未經主管機關許可，提供土地回填、堆置廢棄物。
四、未依第41條第1項規定領有廢棄物清除、處理許可文件，從
    事廢棄物貯存、清除、處理，或未依廢棄物清除、處理許可
    文件內容貯存、清除、處理廢棄物。
五、執行機關之人員委託未取得許可文件之業者，清除、處理一
    般廢棄物者；或明知受託人非法清除、處理而仍委託。
六、公民營廢棄物處理機構負責人或相關人員、或執行機關之人
    員未處理廢棄物，開具虛偽證明。
附件：
臺灣宜蘭地方檢察署檢察官起訴書
                                     108年度偵字第4471號
　　被　　　告　曾俊偉　男　40歲（民國00年0月0日生）
　　　　　　　　　　　　住宜蘭縣○○鄉○○路00號
　　　　　　　　　　　　居宜蘭縣○○市○○路00號
　　　　　　　　　　　　國民身分證統一編號：Z000000000號
上列被告因違反廢棄物清理法案件，已經偵查終結，認應提起公
訴，茲將犯罪事實及證據並所犯法條分敘如下：
　　　　犯罪事實
一、曾俊偉曾犯公共危險罪，經臺灣臺北地方法院以105年度交
    簡字第1926號判決處有期徒刑4月確定，於民國106年3月24
    日執行完畢（構成累犯），又於107年間因違反廢棄物清理
    法案件，經臺灣宜蘭地方法院於109年11月9日以108年度訴
    字第368號判決應執行有期徒刑2年6月。猶不知悔改，明知
    未領有主管機關核發之廢棄物清除、處理文件，依法不得從
    事廢棄物清除業務，竟與真實姓名、年籍均不詳，綽號「國
    文」之不詳男子，共同基於違反廢棄物清理法之犯意聯絡，
    欲以任意傾倒丟棄之方式清除一般事業廢棄物，二人於108
    年4月14日10時許起，在宜蘭縣○○市○○路0段000號之「沅沅
    海鮮館」，以車牌號碼000-0000號自用小貨車（登記車主：
    啟勝工程行曾俊維），收集裝載上開海鮮館所裝潢拆卸後之
    廢木板等一般事業廢棄物後，旋與「國文」共同將上開廢棄
    物，部分載運至其位在宜蘭縣○○市○○路00號住處外面「貯存
    」堆放，部分則載運至宜蘭縣礁溪鄉龍潭地區舊軍方靶場附
    近某處所，任意棄置而「清除」之。嗣經宜蘭縣政府環境保
    護局（下稱環保局）之稽查人員發現本案車輛裝載廢棄物時
    ，請曾俊偉到場說明廢棄物之流向，始悉上情。
二、案經宜蘭縣政府環境保護局函送偵辦。
　　　　證據並所犯法條
一、證據清單及待證事實
編號 證據名稱 待證事實 1 被告曾俊偉之供述 被告固坦稱：於上記時、地，與綽號「國文」之男子，共同「貯存」及載運「清除」裝潢拆卸後之一般事業廢棄物等情，惟辯稱：上開廢木板沒有棄置在宜蘭縣礁溪鄉龍潭地區，而是交給龍潭鄉某處回收場，是環保局用拐騙之方式，騙取其口供云云。 2 證人藍如穎即環保局稽查科環境管理師之證述 被告並無清除廢棄物之許可文件而從事廢棄物清除業務，竟於上記時、地收集裝潢拆卸後之廢木板等一般事業廢棄物後，載運至宜蘭縣礁溪鄉龍潭地區舊軍方靶場附近某處所予以清除棄置之事實。 3 環保局環境稽查工作紀錄、現場稽查照片 環保局稽查人員查獲被告犯行之過程及事實。 4 行政院環保署環境保護許可管理資訊系統查詢單 被告經營之「啟勝工程行」並無清除廢棄物許可文件之事實。 5 環保局檢送之宜蘭縣「合法廢木材處理廠」名單及營運申報資料 宜蘭縣境內僅有「三星鄉」、「冬山鄉」共2家「合法廢木材處理廠」，且查無「啟勝工程行」委託處理之資料，是被告辯稱將裝潢廢木材交由龍潭鄉處理云云，顯係卸責之詞，委無足採，益徵被告非法清除廢棄物之犯行，堪以認定。 
二、核被告曾俊偉所為，係犯廢棄物清理法第46條第4款之非法
    清理廢棄物罪嫌。被告與真實姓名年籍不詳、綽號「國文」
    之成年男子間，有犯意聯絡及行為分擔，請論以共同正犯。
    被告有犯罪事實欄所載犯罪科刑及執行情形，有本署刑案資
    料查註紀錄表在卷可參，其於受有期徒刑之執行完畢後，5
    年以內故意再犯有期徒刑以上之本罪，為累犯，請依司法院
    釋字第775號解釋之意旨審酌是否依刑法第47條第1項規定加
    重其刑。
三、依刑事訴訟法第251條第1項提起公訴。
　  此　致
臺灣宜蘭地方法院
中　　華　　民　　國　 109　　年　　11　　月　　26　　日
　　　　　　　　　　　　　檢　察　官  林禹宏
上正本證明與原本無異
中　　華　　民　　國　 109　　年　　12　　月　　10　　日
                          書  記  官  
所犯法條：
廢棄物清理法第46條
有下列情形之一者，處 1 年以上 5 年以下有期徒刑，得併科新
臺幣 1 千 5 百萬元以下罰金：
一、任意棄置有害事業廢棄物。
二、事業負責人或相關人員未依本法規定之方式貯存、清除、處
    理或再利用廢棄物，致污染環境。
三、未經主管機關許可，提供土地回填、堆置廢棄物。
四、未依第 41 條第 1 項規定領有廢棄物清除、處理許可文件
    ，從事廢棄物貯存、清除、處理，或未依廢棄物清除、處理
    許可文件內容貯存、清除、處理廢棄物。
五、執行機關之人員委託未取得許可文件之業者，清除、處理一
    般廢棄物者；或明知受託人非法清除、處理而仍委託。
六、公民營廢棄物處理機構負責人或相關人員、或執行機關之人
    員未處理廢棄物，開具虛偽證明。